Minutes et répertoires du notaire Joseph GUÉRET, 31 mai 1755 - 18 avril 1782 (étude XI)
Archives nationales
- Minutes de Joseph GUÉRET, 31 mai 1755 - 1782; MC/ET/XI/595 - MC/ET/XI/718
  - Minutes. 1761, janvier - mars, janvier - mars 1761; MC/ET/XI/614
    - Transaction, maison, Cravant (Yonne)., 2 mars 1761; MC/ET/XI/614
      Nom, qualité: (M.) Delaroche, Pierre.
      Profession: marchand, Saint-Bris-le-Vineux (Yonne).
    - Obligation., 3 mars 1761; MC/ET/XI/614
      Nom, qualité: (M.) Serres de, Anne Joseph.
      Nom, qualité: (M.) Betancourt, Pierre Francois.
    - Procuration rente publique, dépôt., 5 mars 1761; MC/ET/XI/614
      Nom, qualité: (M.) Guyot, Claude.
      Profession: jardinier, Chalons-sur-Marne (Marne).
      Nom, qualité: (M.) Bercy de Monoir de, Francois Gabriel.
      Profession: chevau-leger de la garde (ancien), Chartres (Eure-et-Loir).
      Intervenant 3, en première partie:
      Nom, qualité: (M.) Rozier, Ambroise Victor (bourgeois, Bordeaux), Bordeaux.
      Profession: négociant, Bordeaux (Gironde).
      Intervenant 4, en première partie:
      Nom, qualité: (M.) Mignot, Jacques.
      Profession: chanoine, Guise (Aisne).
      Intervenant 5, en deuxième partie:
    - Alloué, métier doreur., 8 mars 1761; MC/ET/XI/614
      Nom, qualité: (M.) Fontaine, Jean Baptiste.
      Nom, qualité: (M.) Parmentier, Jean Pierre.
      Profession: doreur argenteur, Paris
      contrat de travail
    - Inventaire après décès., 9 mars 1761; MC/ET/XI/614
      Nom, qualité: (M.) Colibert, Michel.
      Profession: prêtre, Bayeux (Calvados), Diocese
    - Tontine, constitution, emission 1761., 10 mars 1761; MC/ET/XI/614
      Nom, qualité: (Mme ou Mlle) Delaloue, Marie Genevieve.
      Nom, qualité: (M.) Delamarche de Peuguillon, Jean Francois.
    - Succession, liquidation., 10 mars 1761; MC/ET/XI/614
      Nom, qualité: (M.) Lasalle de, Francois.
      Profession: gantier parfumeur (marchand), Paris
      liquidation
    - Rente de l'Hôtel de ville, transport, aides et gabelles emission 1713., 10 mars 1761; MC/ET/XI/614
      Nom, qualité: (Mme ou Mlle) Delorme, Francoise Renee.
      Nom, qualité: (M.) Liennard, Marc.
      Profession: tanneur (marchand), Paris
    - Tontine, constitution, emission 1761., 10 mars 1761; MC/ET/XI/614
      Nom, qualité: (M.) Hendrickx, Jean Baptiste.
      Profession: tailleur d'habits (me)
    - Tontine, constitution, emission 1761., 10 mars 1761; MC/ET/XI/614
    - Tontine, constitution, emission 1761., 10 mars 1761; MC/ET/XI/614
      Profession: tailleur d'habits (maître), Saint-Germain-en-Laye (Yvelines)
    - Inventaire après décès., 11 mars 1761; MC/ET/XI/614
      Nom, qualité: (Mme ou Mlle) Nolliere, Marie Marguerite.
      Nom, qualité: (M.) Dubois, Louis.
    - Procuration revenus, dépôt., 11 mars 1761; MC/ET/XI/614
      Nom, qualité: (Mme ou Mlle) Conzie de, Marie Francoise.
      Profession: Vienne (Isère).
      Nom, qualité: (M.) Lombard de Labalme de Monchalin de, Claude Charles Amedee.
      Nom, qualité: (M.) Mammert de Conzie, Louis Francois.
      Profession: officier aux gardes francaises, Paris.
      Relations: frère de l'intervenant 1
    - Mariage., 11 mars 1761; MC/ET/XI/614
      Nom, qualité: (M.) Labbe, Adrien.
      Profession: invalide, Paris, Hotel des Invalides.
      Nom, qualité: (M.) Labbe, Gilles.
      Profession: marchand, Cagny (Calvados), Menil (le).
      Nom, qualité: (Mme ou Mlle) Grignon, Jeanne.
      Profession: ouvriere en chapeau, Paris.
      Nom, qualité: (M.) Grignon, Quentin.
      Profession: vigneron, Pouillenay (Côte-d'Or)
    - Succession, renonciation., 12 mars 1761; MC/ET/XI/614
    - Succession, notoriété., 12 mars 1761; MC/ET/XI/614
      Nom, qualité: (M.) Roby, Jean Baptiste Marie.
      Profession: marchand de vin, tapissier, Paris, Manufacture des Gobelins
      notoriété
    - Procuration revenus., 12 mars 1761; MC/ET/XI/614
      Nom, qualité: (M.) Damas D' Anlezy, Louis Francois.
      Nom, qualité: (Mme ou Mlle) Mucie de, Marguerite.
      État civil: mariée.
      Relations: épouse de l'intervenant 1
    - Procuration revenus, substitution., 12 mars 1761; MC/ET/XI/614
      Profession: lieutenant general des armées.
      Nom, qualité: (M.) Navier Dussaussoy, Etienne.
      Profession: négociant, Dijon (Côte-d'Or)
    - Vente, terre, Pierrefitte-sur-Seine (Seine-Saint-Denis)., 12 mars 1761; MC/ET/XI/614
      Nom, qualité: (M.) Betancourt, Pierre Francois (bourgeois, Paris), Paris.
      Nom, qualité: (M.) Testart, Toussaint.
      Profession: officier de la reine, Groslay (Val-d'Oise)
    - Rente, constitution., 16 mars 1761; MC/ET/XI/614
      Nom, qualité: (Mme ou Mlle) Groslee de Viriville de, Jeanne Madeleine Anne.
      Nom, qualité: (M.) Ollivier de Senozan, Francois (comte, Senozan), Senozan.
      Nom, qualité: (Mme ou Mlle) Rolin, Marie Madeleine.
      Nom, qualité: (M.) Sconin, Claude.
    - Succession, compte., 16 mars 1761; MC/ET/XI/614
    - Rente, constitution., 17 mars 1761; MC/ET/XI/614
      Nom, qualité: (M.) Fouquet, Antoine.
      Profession: avocat au Parlement, Paris.
      Nom, qualité: (M.) Thorin, Jean (bourgeois, Paris), Paris.
      Profession: mercier (marchand), Paris
    - Inventaire après décès., 17 mars 1761; MC/ET/XI/614
      Nom, qualité: (M.) Mercier, Noel (bourgeois, Paris), Paris.
    - Vente, maison, terre, Fresnes (Val-de-Marne)., 17 mars 1761; MC/ET/XI/614
      Nom, qualité: (M.) Mansion de Saint-Victor, Henri Nicolas.
      Profession: capitaine de grenadiers, Boigneville (Essonne), Argeville.
      Nom, qualité: (M.) Pereault, Jean Baptiste.
      Profession: bijoutier (marchand), Paris
    - Vente, terre, Champ-du-Boult (Calvados) Daviere (la)., 18 mars 1761; MC/ET/XI/614
      Nom, qualité: (M.) Lechartier, Francois.
      Profession: soldat aux gardes francaises, Champ-du-Boult (Calvados).
      Nom, qualité: (M.) Goupy, Jean.
      Profession: forain (marchand), Paris
    - Inventaire après décès., 18 mars 1761; MC/ET/XI/614
      Nom, qualité: (Mme ou Mlle) Fontaine, Marie Marguerite.
      Nom, qualité: (M.) Saintonge, Jean.
      Profession: ouvrier en bas, Paris
    - Procuration rente publique, dépôt., 18 mars 1761; MC/ET/XI/614
      Nom, qualité: (M.) Gallois de La Tour, Charles Jean Baptiste.
      Profession: president du Parlement de Provence (premier), Aix-en-Provence (Bouches-du-Rhône).
      Nom, qualité: (M.) Sejourne, Jean Baptiste Francois (bourgeois, Paris), Paris
    - Procuration acte, révocation., 19 mars 1761; MC/ET/XI/614
      Nom, qualité: (M.) Desclaux, Raymond.
      Profession: cordonnier, Saint-Clar (Gers).
      Nom, qualité: (M.) Deluc, Jean (bourgeois, Saint-Clar), Saint-Clar (Gers)
    - Obligation., 19 mars 1761; MC/ET/XI/614
      Nom, qualité: (M.) Verger, Pierre.
      Profession: procureur au Châtelet, Paris
    - Quittance., 20 mars 1761; MC/ET/XI/614
      Nom, qualité: (M.) Delafont, Jean.
      Profession: macon (cpn), Paris.
      Nom, qualité: (M.) Delafont, Pierre.
      Profession: journalier, Azerables (Creuse), Bost (le)
    - Procuration rente publique, dépôt., 23 mars 1761; MC/ET/XI/614
      Nom, qualité: (M.) Mortier, Jean Noel.
      Profession: notaire, Grandvilliers (Oise).
      Nom, qualité: (M.) Demongeot, Pierre Francois Adrien.
    - Rente, constitution., 24 mars 1761; MC/ET/XI/614
      Nom, qualité: (M.) Epaullard, Nicolas.
      Profession: vigneron, Rosny-sous-Bois (Seine-Saint-Denis).
      Nom, qualité: (Mme ou Mlle) Picard, Catherine.
    - Inventaire après décès., 27 mars 1761; MC/ET/XI/614
      Nom, qualité: (M.) Sauce, Pierre.
      Profession: cartonnier (maître), Paris
    - Rente foncière, transport, terre, Montdidier (Somme) Monchel (le)., 27 mars 1761; MC/ET/XI/614
      Nom, qualité: (Mme ou Mlle) Levasseur, Antoinette.
      Profession: Auneau (Eure-et-Loir).
      Nom, qualité: (M.) Cheron, Francois.
      Profession: tailleur d'habits, Auneau (Eure-et-Loir).
      Nom, qualité: (M.) Levasseur, Germain.
      Profession: domestique, Paris, College Mazarin.
    - Procuration rente publique, dépôt., 27 mars 1761; MC/ET/XI/614
      Nom, qualité: (M.) Leroy, Paul Simon.
      Profession: vicaire, Marck (Pas-de-Calais).
    - Traité d'office, office de conseiller lay au parlement., 28 mars 1761; MC/ET/XI/614
      Nom, qualité: (M.) Montholon de, Nicolas.
      Profession: avocat au Parlement, Paris
    - Mariage., 30 mars 1761; MC/ET/XI/614
      Nom, qualité: (M.) Remy, Pierre.
      Profession: ingenieur geographe, Paris.
      Profession: laboureur, Maison-Ponthieu (Somme).
      Nom, qualité: (Mme ou Mlle) Poete, Genevieve.
      Nom, qualité: (M.) Poete, Claude.
      Profession: marechal-ferrant, Paris
    - Mariage., 31 mars 1761; MC/ET/XI/614
      Nom, qualité: (M.) Normand, Nicolas.
      Nom, qualité: (M.) Normand, Barthelemy.
      Profession: laboureur, Percey-le-Grand (Haute-Saône).
      Nom, qualité: (Mme ou Mlle) Tournay, Marie Toinette.
      Nom, qualité: (M.) Tournay, Pierre.
      Profession: boulanger, Sucy-en-Brie (Val-de-Marne)
    - Succession, renonciation., 31 mars 1761; MC/ET/XI/614
      Nom, qualité: (Mme ou Mlle) Mallerot, Barbe Perrette.
      Nom, qualité: (M.) Trotreau, Claude.
      Profession: menuisier, Paris
    - Tontine, constitution, emission 1761., 3 avril 1761; MC/ET/XI/614
      Nom, qualité: (Mme ou Mlle) Dasnier, Marie Madeleine
    - Tontine, constitution, emission 1761., 3 avril 1761; MC/ET/XI/614
      Nom, qualité: (M.) Roger D' Henouville, Denis Joseph.
      Profession: avocat au Parlement
    - Tontine, constitution, emission 1761., 3 avril 1761; MC/ET/XI/614
    - Tontine, constitution, emission 1761., 28 avril 1761; MC/ET/XI/614
      Nom, qualité: (Mme ou Mlle) Plancher de La Gaudiere, Marie Mathurine Marguerite.
      Profession: Pontivy (Morbihan).
      Nom, qualité: (M.) Bizien Du Lezard, Francois Marie (vicomte, Lezard (le)), Lezard (le).
    - Tontine, constitution, emission 1761., 8 mai 1761; MC/ET/XI/614
    - Tontine, constitution, emission 1761., 24 septembre 1761; MC/ET/XI/614
    - Tontine, constitution, emission 1761., 22 octobre 1761; MC/ET/XI/614
      Profession: principal de college, Paris, College de Navarre
  - Minutes. 1761, avril - juin, avril - juin 1761; MC/ET/XI/615
    - Dépôt de pièces, lettres patentes autorisant un emprunt., 1er avril 1761; MC/ET/XI/615
      Nom: Chanoines de La Sainte-Trinite de Paris Dits Mathurins
    - Procuration acte, dépôt., 1er avril 1761; MC/ET/XI/615
      Nom, qualité: (M.) Ferrero de Saint-Laurent, Jean Baptiste (marquis, Saint-Laurent), Saint-Laurent.
      Profession: lieutenant general des armées, Nice (Alpes-Maritimes).
      Nom, qualité: (M.) Digne, Jacques Joseph.
      Profession: chanoine, Barjols (Var)
    - Succession, transport de droits., 1er avril 1761; MC/ET/XI/615
      Nom, qualité: (Mme ou Mlle) Gorgeard, Louise Francoise.
      Nom, qualité: (M.) Poiret, Charles.
      Profession: appareilleur de batiment, Paris
    - Bail, appartement, Reuilly (Paris) Cul-de-Sac des Mousquetaires., 1er avril 1761; MC/ET/XI/615
      Profession: avocat à la cour de lorraine, Bourbonne-les-Bains (Haute-Marne).
      Nom, qualité: (M.) Tetard, Robert.
      Profession: jardinier, Paris, Reuilly
    - Succession, compte., 1er avril 1761; MC/ET/XI/615
    - Rente, constitution., 1er avril 1761; MC/ET/XI/615
      Nom: Chanoines de La Sainte-Trinite de Paris Dits Mathurins.
      Nom, qualité: (Mme ou Mlle) Boulanger, Marguerite Catherine.
      Nom, qualité: (M.) Marfondel, Antoine.
    - Notoriété, prenom., 2 avril 1761; MC/ET/XI/615
      Nom, qualité: (M.) Josse, Francois Marie.
      Profession: eventailliste (marchand), Paris
    - Tontine, constitution, emission 1759., 3 avril 1761; MC/ET/XI/615
    - Bail, maison, Paris (Paris) rue Bordet., 4 avril 1761; MC/ET/XI/615
      Nom: College de Navarre de Paris.
      Nom, qualité: (M.) Thiellement, Jean Baptiste.
      Profession: menuisier (maître), Paris
    - Mariage., 5 avril 1761; MC/ET/XI/615
      Nom, qualité: (M.) Moule, Pierre.
      Profession: horloger (cpn), Paris.
      Nom, qualité: (Mme ou Mlle) Lagniau, Catherine.
      Nom, qualité: (M.) Lagniau, Jacques.
      Profession: serrurier (cpn), Paris
    - Constitution, dot., 6 avril 1761; MC/ET/XI/615
      Nom, qualité: (Mme ou Mlle) Delaloge, Marie Antoinette.
      Profession: Chanceaux (Côte-d'Or).
      Relations: fille de l'intervenant 2.
      Nom, qualité: (M.) Delaloge, Jean Baptiste.
      Profession: commissaire general des haras de bourgogne.
      Nom: Abbaye Sainte-Genevieve de Paris
    - Sous-bail, remise, Paris (Paris) rue d'Anjou., 6 avril 1761; MC/ET/XI/615
      Nom, qualité: (M.) Sales, Jacques Antoine.
      Profession: marbrier, Paris.
      Profession: president au Parlement, Paris
    - Rente foncière, titre nouvel, maison, Paris (Paris) rue Mouffetard., 6 avril 1761; MC/ET/XI/615
      Nom, qualité: (M.) Lanfranc Arnoult, Louis.
      Profession: négociant (ancien), Paris.
      Nom, qualité: (Mme ou Mlle) Duhamel, Louise.
    - Obligation., 6 avril 1761; MC/ET/XI/615
      Nom, qualité: (M.) Conchet de, Nicolas (bourgeois, Paris), Paris.
      Nom, qualité: (M.) Dubois, Jacques Louis.
      Profession: contrôleur des batiments du roi
    - Rente, constitution., 8 avril 1761; MC/ET/XI/615
      Nom, qualité: (M.) Chevalier, Nicolas.
      Profession: meunier, Longjumeau (Essonne), Gravigny, moulin.
      Nom, qualité: (M.) Aupe, Thomas.
      Profession: maitre d'ecole, Savigny-sur-Orge (Essonne)
    - Rente viagère, constitution., 8 avril 1761; MC/ET/XI/615
      Nom, qualité: (Mme ou Mlle) Fenot, Anne Marie.
    - Succession, notoriété., 9 avril 1761; MC/ET/XI/615
      Nom, qualité: (Mme ou Mlle) Gruson de, Anne Marguerite.
      Profession: Bethune (Pas-de-Calais)
    - Procuration revenus, dépôt., 9 avril 1761; MC/ET/XI/615
      Nom, qualité: (Mme ou Mlle) Bureau, Helene.
      Profession: Charite-sur-Loire (la) (Nièvre).
      Nom, qualité: (M.) Heron, Ignace.
      Profession: marchand, Charite-sur-Loire (la) (Nièvre).
      Nom, qualité: (Mme ou Mlle) Lesfilles, Marie Anne.
    - Bail, batiment, Paris (Paris) Barriere des Gobelins., 10 avril 1761; MC/ET/XI/615
      Nom, qualité: (M.) Ramet de Goinville, Pierre (bourgeois, Paris), Paris.
      Nom, qualité: (M.) Proust, Gaspard.
      Profession: jardinier, marchand d'arbres, Orleans (Loiret)
    - Mariage., 11 avril 1761; MC/ET/XI/615
      Nom, qualité: (M.) Chaput, Claude.
      Profession: gagne-denier, Paris.
      Nom, qualité: (M.) Chaput, Blaise.
      Profession: gagne-denier, Murols (Puy-de-Dôme), Beaune-le-Froid.
      Nom, qualité: (Mme ou Mlle) Prudhomme, Marie Francoise.
      Nom, qualité: (M.) Prudhomme, Henri.
    - Inventaire après décès., 11 avril 1761; MC/ET/XI/615
      Nom, qualité: (M.) Bezard, Adrien Jean.
      Profession: gainier (marchand), Paris
    - Procuration rente publique, dépôt., 12 avril 1761; MC/ET/XI/615
      Nom, qualité: (M.) Richer, Jean Jacques.
      Profession: curé, Villemandeur (Loiret).
      Nom, qualité: (M.) Lunois, Michel Pierre.
      Profession: receveur au grenier à sel, Nogent-le-Rotrou (Eure-et-Loir).
      Nom, qualité: (Mme ou Mlle) Napier de, Marguerite.
      Profession: Vitry-le-Francois (Marne).
      Profession: Bourbriac (Côtes-d'Armor), Helloch (le).
      Relations: veuve de l'intervenant 5.
      Intervenant 5, indirect:
      Intervenant 6, en première partie:
      Nom, qualité: (M.) Collard, Pierre.
      Profession: chanoine, Varzy (Nièvre).
      Intervenant 7, en première partie:
      Nom, qualité: (Mme ou Mlle) Robin, Claude Helen.
      Profession: Nevers (Nièvre).
      Intervenant 8, en deuxième partie:
    - Succession, consentement., 12 avril 1761; MC/ET/XI/615
    - Succession, quittance., 12 avril 1761; MC/ET/XI/615
    - Bail, maison, Paris (Paris) rue des Jardins., 13 avril 1761; MC/ET/XI/615
      Nom, qualité: (M.) Daubigeon, Jean.
      Profession: grainier (marchand), Paris.
      Nom, qualité: (M.) Pichon, Antoine.
      Profession: menuisier (cpn), Paris
    - Rente viagère, constitution., 14 avril 1761; MC/ET/XI/615
      Nom, qualité: (M.) Neuville de Villeroy de, Gabriel Louis (marquis, Villeroy), Villeroy.
      Profession: capitaine des gardes du corps du roi, Paris.
    - Société, fabrication de cannes., 15 avril 1761; MC/ET/XI/615
      Nom, qualité: (M.) Guilleraut, Jean.
      Profession: ouvrier fabricant de cannes, Paris.
      Nom, qualité: (M.) Bregeaut, Jean Baptiste.
      Profession: marchand, Bar-le-Duc (Meuse).
      Relations: stipulant pour l'intervenant 03.
      Nom, qualité: (M.) Onrach, Remy.
      Profession: ouvrier fabricant de cannes, Paris
    - Apprentissage, métier mercier., 16 avril 1761; MC/ET/XI/615
      Nom, qualité: (M.) Guilleraut, Jean (bourgeois, Paris), Paris.
      Nom, qualité: (M.) Duvivier, Jacques Philippe.
    - Bail, appartement, Paris (Paris) rue d'Anjou., 17 avril 1761; MC/ET/XI/615
      Relations: frère de l'intervenant 2.
      Nom, qualité: (M.) Rolland D' Alaines, Louis.
    - Obligation., 17 avril 1761; MC/ET/XI/615
      Nom, qualité: (M.) Bailly, Louis Antoine.
      Nom, qualité: (M.) Rigal Caulet, Jacques.
      Profession: secrétaire du roi, Paris
    - Mariage., 19 avril 1761; MC/ET/XI/615
      Nom, qualité: (M.) Chaussade, Nicolas.
      Profession: tailleur, Paris.
      Nom, qualité: (M.) Chaussade, Antoine.
      Profession: tailleur (maître), Paris.
      Nom, qualité: (Mme ou Mlle) Chartier, Anne Gabrielle.
      Nom, qualité: (M.) Chartier, Jean.
      Profession: peintre, Paris
    - Succession, notoriété., 20 avril 1761; MC/ET/XI/615
      Nom, qualité: (Mme ou Mlle) Robillard, Claude Jacqueline.
      Nom, qualité: (M.) Lemonier (bourgeois, Paris), Paris.
    - Rente viagère, constitution., 20 avril 1761; MC/ET/XI/615
      Nom, qualité: (M.) Calabre, Pierre.
      Profession: secrétaire du roi, Paris.
      Nom, qualité: (Mme ou Mlle) Jacqmin, Marie Josephe.
    - Quittance., 20 avril 1761; MC/ET/XI/615
      Nom, qualité: (M.) Jacqmin, Henri Alexis.
      Profession: orfevre joaillier (marchand), Paris.
    - Mariage., 21 avril 1761; MC/ET/XI/615
      Nom, qualité: (M.) Rolland, Pierre Barthelemy.
      Profession: conseiller au Parlement.
      Nom, qualité: (Mme ou Mlle) Blondeau, Francoise Marie.
      Nom, qualité: (M.) Blondeau, Claude Etienne.
      Profession: conseiller au Parlement, Paris
    - Obligation., 21 avril 1761; MC/ET/XI/615
      Nom, qualité: (M.) Daulainne, Louis.
      Profession: tisserand (maître), Paris.
      Nom, qualité: (Mme ou Mlle) Christophe, Lucie.
    - Traité d'office, office de premier commis des audiences des requete., 21 avril 1761; MC/ET/XI/615
      Nom, qualité: (Mme ou Mlle) Lespine de, Henriette Dorothee.
      Nom, qualité: (M.) Guyhon de Montleveaux, Benjamin Michel.
      Profession: auditeur à la chambre des comptes, Paris.
    - Succession, notoriété., 22 avril 1761; MC/ET/XI/615
      Nom, qualité: (M.) Grosseteste, Louis Michel.
      Profession: imprimeur, Paris
    - Obligation., 22 avril 1761; MC/ET/XI/615
      Nom, qualité: (Mme ou Mlle) Sulleau, Marguerite Felicite.
      Profession: Formerie (Oise).
      Nom, qualité: (M.) Langlois, Francois Jacques.
    - Succession, quittance., 22 avril 1761; MC/ET/XI/615
      Profession: trésorier de la maison du roi, Paris
    - Mariage., 23 avril 1761; MC/ET/XI/615
      Nom, qualité: (M.) Pemartin, Jean Pierre.
      Profession: inspecteur des manufactures, Aumale (Seine-Maritime).
      Nom, qualité: (M.) Pemartin, Jean Odet (bourgeois, Paris), Paris.
      Profession: marchand, Paris.
      Nom, qualité: (M.) Sulleau, Adrien.
      Profession: bonnetier (marchand), Paris
    - Transaction., 24 avril 1761; MC/ET/XI/615
      Nom, qualité: (M.) Flamant, Pierre.
      Profession: chaudronnier (maître), Paris.
      Nom, qualité: (M.) Daversi, Jean.
    - Procuration acte., 25 avril 1761; MC/ET/XI/615
      Nom: Abbaye de Port-Royal de Paris.
      Nom, qualité: (M.) Mulot, Noel.
      Profession: arpenteur, receveur, Port-Royal-des-Champs (Yvelines)
    - Succession, compte., 25 avril 1761; MC/ET/XI/615
    - Succession, compte., 25 avril 1761; MC/ET/XI/615
    - Procuration rente publique., 27 avril 1761; MC/ET/XI/615
      Nom, qualité: (Mme ou Mlle) Vitry, Adelaide Francoise.
      Nom, qualité: (M.) Cheronet, Jean Felix.
      Profession: relieur doreur (maître), Paris.
      Relations: neveu de l'intervenant 1
    - Succession, quittance., 27 avril 1761; MC/ET/XI/615
    - Procuration revenus, dépôt., 28 avril 1761; MC/ET/XI/615
      Nom, qualité: (M.) Laisne, Louis.
      Profession: chirurgien-major, Landerneau (Finistère).
      Nom, qualité: (Mme ou Mlle) Ansel, Charlotte Jeanne.
    - Succession, compte., 28 avril 1761; MC/ET/XI/615
    - Vente, terre, Soisy-sur-Seine (Essonne) Carrieres (les)., 28 avril 1761; MC/ET/XI/615
      Nom, qualité: (M.) Cuchart, Francois (bourgeois, Paris), Paris
    - Rente, titre nouvel., 29 avril 1761; MC/ET/XI/615
      Profession: president à la chambre des requetes, Paris.
      Nom, qualité: (M.) Grimod, Cesar (bourgeois, Paris), Paris
    - Succession, compte., 29 avril 1761; MC/ET/XI/615
    - Vente, meubles., 1er mai 1761; MC/ET/XI/615
      Nom, qualité: (M.) Destrie, Etienne.
      Nom, qualité: (M.) Bret, Elzear Nicolas.
      Profession: secrétaire des syndics des etats du languedoc, Paris
    - Rente de l'Hôtel de ville, transport, aides et gabelles emission 1720., 2 mai 1761; MC/ET/XI/615
      Nom, qualité: (Mme ou Mlle) Robillard, Catherine Antoinette.
      Nom, qualité: (M.) Leblanc, Paul Francois.
      Profession: prévôt de la connetablie, Paris
    - Obligation., 2 mai 1761; MC/ET/XI/615
      Nom, qualité: (Mme ou Mlle) Gaulard, Catherine Etienne Charlotte.
      Nom, qualité: (M.) Boscheron, Guillaume Raphael (bourgeois, Paris), Paris.
    - Succession, compte., 2 mai 1761; MC/ET/XI/615
    - Rente viagère, constitution., 3 mai 1761; MC/ET/XI/615
      Profession: prévôt de la connetablie, Paris.
    - Procuration rente publique, dépôt., 3 mai 1761; MC/ET/XI/615
      Nom: Couvent Des Hospitalieres-De-Saint-Louis.
      Domicile: Louviers (Eure).
    - Succession, transport de droits., 3 mai 1761; MC/ET/XI/615
      Nom, qualité: (M.) Poirier, Claude.
    - Mariage., 4 mai 1761; MC/ET/XI/615
      Nom, qualité: (M.) Fleury, Francois Louis.
      Profession: paveur (cpn), Paris.
      Nom, qualité: (M.) Fleury, Pierre.
      Profession: journalier, Saint-Barthelemy (Manche).
      Nom, qualité: (Mme ou Mlle) Pelluet, Marie Madeleine.
      Profession: blanchisseuse de linge, Paris.
      Nom, qualité: (M.) Pelluet, Pierre.
      Profession: tailleur, Flers (Orne)
    - Procuration rente publique, dépôt., 4 mai 1761; MC/ET/XI/615
      Nom, qualité: (M.) Chantier de Brainville, Charles Michel.
      Profession: avocat au Parlement, Chartres (Eure-et-Loir), Saint-Maurice.
      Nom, qualité: (M.) Dupuy, Nicolas (bourgeois, Paris), Paris
    - Bail, moulin, Paris (Paris) Butte-aux-Cailles, moulin-Neuf (le)., 4 mai 1761; MC/ET/XI/615
      Nom, qualité: (M.) Cabarin, Pierre.
      Profession: meunier, Paris, Moulin du Pont-aux-Tripes.
      Nom, qualité: (M.) Jouvet, Laurent.
      Profession: meunier, Paris, Moulin des Deux-Septiers route de Villejuif
    - Mariage., 4 mai 1761; MC/ET/XI/615
      Nom, qualité: (M.) Bouche, Michel Andre.
      Profession: cuisinier, Paris, Faubourg Saint-Marcel, seminaire Saint-Marcel.
      Nom, qualité: (M.) Bouche, Andre.
      Profession: marchand de vin, Bremes (Pas-de-Calais).
      Nom, qualité: (Mme ou Mlle) Lebon, Claude Louise.
      Nom, qualité: (M.) Boucher, Pierre.
      Profession: charpentier, Paris
    - Procuration acte., 4 mai 1761; MC/ET/XI/615
      Nom, qualité: (M.) Monin, Pierre (bourgeois, Paris), Paris.
      Nom, qualité: (M.) Dargent, Antoine (bourgeois, Paris), Paris